ACORDAO-COMPLETO-2344051

ACÓRDÃO DE RELAÇÃO

ACÓRDÃO DE RELAÇÃO 304/2019 ATA 5/2019 - PLENÁRIO

Acórdão 304/2019-TCU-Plenário
Os ministros do Tribunal de Contas da União, reunidos em sessão de Plenário, ACORDAM, por unanimidade, de acordo com os pareceres emitidos nos autos e com fundamento nos arts. 27 da Lei 8.443/1992 e 218 do Regimento Interno, em expedir quitação a Alice Maria de Miranda Menescal, ante o recolhimento integral da multa que lhe foi imputada, e em dar ciência desta deliberação à responsável.
- Quitação relativa ao subitem 9.8 do Acórdão 3249/2011-TCU-Plenário, mantido Acórdão 108/2016-TCU-Plenário.
	Valor original da multa: R$ 5.000,00
	Data de origem da multa: 27/01/2016

	Valor Recolhido: R$ 7.052,40
	Data do recolhimento: 05/10/2017
 (última parcela) 

1. Processo TC-Processo 012.253/2000-8 (PRESTAÇÃO DE CONTAS - Exercício: 1999) 
1.1. Apensos: TC Processo 020.550/2016-2 (Cobrança Executiva) ; TC Processo 020.551/2016-9 (Cobrança Executiva) ; TC Processo 020.549/2016-4 (Cobrança Executiva) ; TC Processo 020.437/2016-1 (Cobrança Executiva) ; TC Processo 020.548/2016-8 (Cobrança Executiva) ; TC Processo 020.699/2016-6 (Cobrança Executiva) ; TC Processo 020.439/2016-4 (Cobrança Executiva) ; TC Processo 020.697/2016-3 (Cobrança Executiva) ; TC Processo 020.438/2016-8 (Cobrança Executiva) ; TC Processo 020.440/2016-2 (Cobrança Executiva) ; TC Processo 020.698/2016-0 (Cobrança Executiva) ; TC Processo 010.684/2013-1 (Solicitação) .
1.2. Classe de Assunto: IV.
1.3. Responsável: Alice Maria de Miranda Menescal (CPF XXX.076.193-XX) .
1.4. Unidade: Banco do Nordeste do Brasil S.A..
1.5. Relatora: ministra Ana Arraes.
1.5.1. Ministro que alegou impedimento na sessão: Aroldo Cedraz
1.6. Representante do Ministério Público: procurador Marinus Eduardo De Vries Marsico.
1.7. Unidade Técnica: Secretaria do TCU no Estado do Ceará (Sec-CE) .
1.8. Representação legal: Célia Maria Rufino de Sousa e outros, representando Banco do Nordeste do Brasil S.A..; José Diógenes Rocha Silva (OAB/CE 6.702) , representando Byron Costa de Queiroz, Jair Araújo de Oliveira, Raimundo Nonato Carneiro Sobrinho, Carlos Alberto de Menezes, Maria Rita da Silva Valente, Ernani Jose Varela de Melo, Osmundo Evangelista Rebouças, Marcelo Pelagio da Costa Bomfim e Antonio Arnaldo de Menezes; Anna Carolina Miranda Dantas (OAB/DF 11.756-E) e outros, representando Mauro Sérgio Bogéa Soares; Marina Cavalcante Tavares (OAB/SP 286.836) e outros, representando Martus Antônio Rodrigues Tavares; Walter Costa Porto (OAB/DF 6.098) e outros, representando Odair Lucietto.
1.9. Determinações/Recomendações/Orientações: não há.

Banco do Nordeste do Brasil S.A..

Alice Maria de Miranda Menescal (CPF XXX.076.193-XX).

Aroldo Cedraz

ACORDAO-COMPLETO-2361683

Acórdão de Relação 1729/2019 - Plenário

Acórdão de Relação

Raimundo Nonato Carineiro Sobrinho

ANA ARRAES

Célia Maria Rufino de Sousa e outros, representando Banco do Nordeste do Brasil S.A..; José Diógenes Rocha Silva (OAB/CE 6.702), representando Byron Costa de Queiroz, Jair Araújo de Oliveira, Raimundo Nonato Carneiro Sobrinho, Carlos Alberto de Menezes, Maria Rita da Silva Valente, Ernani Jose Varela de Melo, Osmundo Evangelista Rebouças, Marcelo Pelagio da Costa Bomfim e Antonio Arnaldo de Menezes; Anna Carolina Miranda Dantas (OAB/DF 11.756-E) e outros, representando Mauro Sérgio Bogéa Soares; Marina Cavalcante Tavares (OAB/SP 286.836) e outros, representando Martus Antônio Rodrigues Tavares; Walter Costa Porto (OAB/DF 6.098) e outros, representando Odair Lucietto.

Procurador Marinus Eduardo De Vries Marsico.

PRESTAÇÃO DE CONTAS (PC)

Secretaria do TCU no Estado do Ceará (Sec-CE).